【裁判字號】    99,上易,426
【裁判日期】    990528
【裁判案由】    竊盜
【裁判全文】
臺灣高等法院高雄分院刑事判決         99年度上易字第426號
上  訴  人
即  被  告  戊○○
上列上訴人因竊盜案件，不服臺灣屏東地方法院99年度易字第38
號中華民國99年3 月9 日第一審判決（起訴案號：臺灣屏東地方
法院檢察署98年度偵字第7629、8817號），提起上訴，本院判決
如下：
     主  文
上訴駁回。
     理  由
一、按不服地方法院之第一審判決而上訴者，須提出上訴書狀，
    並應敘述具體理由，上訴書狀未敘述上訴理由者，應於上訴
    期間屆滿後20日內補提理由書於原審法院。逾期未補提者，
    原審法院應定期間先命補正。但上訴書狀已敘述理由，惟所
    敘述者非屬具體理由，則屬不符上訴之法定程式，由第二審
    法院以其上訴不合法律上程式，判決駁回，不生定期命補正
    之問題，刑事訴訟法第350 條第1 項、第361 條、第362 條
    、第367 條定有明文。
二、次按，上開所稱「上訴書狀應敘述具體理由」，係指須就不
    服之判決為具體之指摘而言，如僅泛稱原判決認事用法不當
    或採證違法、判決不公等，均非具體理由（法院辦理刑事訴
    訟案件應行注意事項第162 點參照）；復按所謂具體理由，
    必係依據卷內既有訴訟資料或提出新事證，指摘或表明第一
    審判決有何採證認事、用法或量刑等足以影響判決本旨之不
    當或違法，而構成應予撤銷之具體事由，始克當之（例如：
    依憑證據法則具體指出所採證據何以不具證據能力，或依憑
    卷證資料，明確指出所為證據證明力之判斷如何違背經驗、
    論理法則）；倘僅泛言原判決認定事實錯誤、違背法令、量
    刑失之過重或輕縱，而未依上揭意旨指出具體事由，或形式
    上雖已指出具體事由，然該事由縱使屬實，亦不足以認為原
    判決有何不當或違法者（例如：對不具有調查必要性之證據
    ，法院未依聲請調查亦未說明理由，或援用證據不當，但除
    去該證據仍應為同一事實之認定），皆難謂係具體理由，俾
    與第二審上訴制度旨在請求第二審法院撤銷、變更第一審不
    當或違法之判決，以實現個案救濟之立法目的相契合，並節
    制濫行上訴」（最高法院97年度台上字第892 號判決意旨參
    照）。是如上訴理由書狀並未依據卷內訴訟資料，具體指摘
    原判決認事用法有何違法或不當之情形，即屬上訴未敘述具
    體理由。
三、另按刑之酌減、量定及定執行刑等，為法院依實體法或程序
    法等相關規定，得依職權審酌、自由裁量之事項，不得任意
    指摘，必須具體表明原審判決所為自由裁量之行使，未合乎
    法律之目的，違背內部性界限，而屬權利濫用之違法，或違
    反比例原則、平等原則、公平正義等法則，始足當之，否則
    非屬具體理由，可逕由程序上予以駁回（最高法院71年3 月
    2 日71年度第3 次刑事庭會議決議三之意旨參照）。
四、本件上訴人即被告戊○○（下稱被告）因犯竊盜罪，共伍罪
    ，經原審各處如附表所示之刑，並定應執行有期徒刑1 年10
    月在案。而被告於上訴期間之99年3 月19日向原審法院提出
    上訴狀，上訴理由略以：「原審就被告所犯竊盜罪，五罪併
    罰，除附表編號2 之竊盜罪外，其餘四罪，被告認為判得合
    情合理，惟附表編號2 竊盜部分，判處有期徒刑10月，量刑
    實在太重，被告不服，請求撤銷改判」等語。
五、經查，本件原審判決就量刑部分，已就「被告有竊盜、搶奪
    、毒品等前科，屢受判刑、執行，素行不佳，歷經司法程序
    ，竟復犯下本案，顯見未能收得警惕；再被告正值青壯，非
    無謀生能力，詎不思以正當手段賺取所需，而起意行竊為謀
    財之道，犯罪動機可議；又被告犯下本件數起竊案、盜取之
    物頗多，犯罪結果影響匪淺；惟念及被告始終自白己身罪行
    不諱，犯後態度非劣」等情狀加予審酌，就刑法第57條量刑
    應審酌有利、不利被告等事項，均已綜合權衡考量，尤其特
    別考量被告犯後坦承態度非劣等對被告有利之事項，另就竊
    盜所得財物頗多，犯罪結果造成被害人之損害及影響匪淺，
    亦已斟酌。本件被告於附表編號2 所示之竊盜犯行，係竊取
    他人之自小客車一輛，其價值高昂，與其他各次竊盜所得均
    係價值較低之財物相較，犯罪所得財物之價差懸殊，造成該
    自小客車所有人之損害，自屬重大，原審量處有期徒刑10月
    ，尚屬罪刑相當。核原審量刑、定刑之職權行使與裁量，合
    乎法律之目的，未違背內部性界限，無權利濫用之違法及違
    反比例原則、平等原則、公平正義等法則。被告上訴意旨並
    未依卷內既有訴訟資料或提出新事證，指摘或表明第一審判
    決有何採證認事、用法或量刑等足以影響判決本旨之不當或
    違法，泛稱附表編號2 之竊盜罪部分，量刑太重云云，其上
    訴意旨顯未具備「應敘述具體理由」之要件甚明。
六、綜上所述，被告所提出之上訴理由，均非依據卷內既有訴訟
    資料或提出新事證，具體指摘原判決上開採證認事、用法或
    量刑，有何足以影響判決本旨之不當或違法，而構成應予撤
    銷之具體事由，徒以「惟附表編號2 竊盜部分，判處有期徒
    刑10月，量刑實在太重，被告不服」等，指摘原判決不當，
    請求撤銷，另為適法判決云云，揆諸首揭說明，被告所提之
    前述上訴理由，核與刑事訴訟法第361 條第2 項所稱「具體
    理由」顯非相當，其上訴顯屬違背法律上之程式，應由本院
    依同法第367 條前段、第372 條規定，不經言詞辯論，判決
    如主文。
據上論斷，應依刑事訴訟法第367 條前段、第372 條，判決如主
文。
中    華    民    國    99    年    5    月    28    日
                刑事第五庭    審判長法  官  曾永宗
                                    法  官  任森銓
                                    法  官  鍾宗霖
以上正本證明與原本無異。
不得上訴。
中    華    民    國    99    年    5     月    28    日
                                    書記官  邱麗莉
附表：
┌─┬────┬───────────┬─────┬────┐
│編│犯罪時間│犯罪方法              │佐證被告自│論罪科刑│
│號│、地點  │                      │白之證據  │        │
├─┼────┼───────────┼─────┼────┤
│1 │98年5 月│戊○○趁無人注意之隙，│證人丁○○│戊○○犯│
│  │6 日13時│自行進入左揭住處（侵入│之證述、查│竊盜罪，│
│  │28分許，│住宅部分未據告訴），繼│獲採證照片│累犯，處│
│  │在屏東縣│而徒手竊取丁○○所有置│（警卷第18│有期徒刑│
│  │潮州鎮彭│於屋內帆布袋中財物（包│686 號第5 │月。  │
│  │城路134 │含身分證、健保卡、殘障│、13-14 頁│        │
│  │號丁○○│手冊及洗腎卡等物），得│）。      │        │
│  │住處內。│逞後旋即離開現場。    │          │        │
├─┼────┼───────────┼─────┼────┤
│2 │98年10月│戊○○趁車門未鎖之隙，│證人甲○○│戊○○犯│
│  │8 日14時│以不詳鑰匙1 把，竊取江│之證述、贓│竊盜罪，│
│  │許，在屏│明忠所有置於該處之車牌│物認領保管│累犯，處│
│  │東縣屏東│號碼AN-5833 號自小客車│單、查獲採│有期徒刑│
│  │市復興南│，供己代步之用。      │證照片、車│拾月。  │
│  │路1 段53│                      │輛尋獲電腦│        │
│  │4 號附近│                      │輸入單（警│        │
│  │。      │                      │卷第16805 │        │
│  │        │                      │號第8 、33│        │
│  │        │                      │-34 、36、│        │
│  │        │                      │42頁）。  │        │
├─┼────┼───────────┼─────┼────┤
│3 │98年10月│戊○○趁無人注意之隙，│證人丙○○│戊○○犯│
│  │10日16時│徒手竊取丙○○所有置於│之證述、證│竊盜罪，│
│  │30分許，│該處之水箱2 個、120V電│人朱育廷之│累犯，處│
│  │在屏東縣│瓶3 個、55D23L電瓶8 個│供述、查獲│有期徒刑│
│  │潮州鎮光│、N40 電瓶3 個、大砂輪│採證照片、│陸月。  │
│  │華路2 號│機1 台、小砂輪機1 台、│贓物認領保│        │
│  │「鼎盛汽│修車工具1 批、變速箱1 │管單、揚新│        │
│  │車修配廠│組、方向主機1 支、千斤│資源回收場│        │
│  │」。    │頂座椅10個、輪胎鋼圈4 │估價單、收│        │
│  │        │個、鋼板2 組等物，得逞│購切結書（│        │
│  │        │後攜往屏東縣潮州鎮朝昇│警卷第1680│        │
│  │        │東路323 號「揚新資源回│5號第11、1│        │
│  │        │收場」變賣與不知情之業│9、26-27、│        │
│  │        │主朱育廷，並旋將得款花│37、45_1、│        │
│  │        │磬。                  │47頁）。  │        │
├─┼────┼───────────┼─────┼────┤
│4 │98年10月│戊○○趁無人注意之隙，│證人乙○○│戊○○犯│
│  │11日16時│徒手竊取乙○○所有置於│之證述、證│竊盜罪，│
│  │45分許，│該處之白鐵製水槽、鋁製│人陳琅璋之│累犯，處│
│  │在屏東縣│洗衣板等物，得逞後攜往│供述、監視│有期徒刑│
│  │潮州鎮朝│屏東縣潮州鎮○○路42號│錄影畫面翻│肆月。  │
│  │昇路3 巷│「有吉資源回收場」變賣│拍照片、有│        │
│  │27之4 號│與不知情之業主陳琅璋，│吉資源回收│        │
│  │乙○○住│並旋將得款花磬。      │場收受物品│        │
│  │處前。  │                      │登記表（警│        │
│  │        │                      │卷第16805 │        │
│  │        │                      │號第12、15│        │
│  │        │                      │、28-29 、│        │
│  │        │                      │32、46頁）│        │
│  │        │                      │。        │        │
├─┼────┼───────────┼─────┼────┤
│5 │98年10月│戊○○趁無人注意之隙，│證人己○○│戊○○犯│
│  │11日17時│徒手竊取己○○所有置於│之證述、證│竊盜罪，│
│  │10分許，│該處之白鐵製洗手台1 個│人陳琅璋之│累犯，處│
│  │在屏東縣│，得逞後攜往前揭資源回│供述、查獲│有期徒刑│
│  │潮州鎮朝│收場變賣與不知情之陳琅│採證照片、│肆月。  │
│  │昇路3 巷│璋，並旋將得款花磬。  │有吉資源回│        │
│  │27 之6號│                      │收場收受物│        │
│  │己○○住│                      │品登記表（│        │
│  │處前。  │                      │警卷第1680│        │
│  │        │                      │5 號第13、│        │
│  │        │                      │15、30-32 │        │
│  │        │                      │、46頁）。│        │
└─┴────┴───────────┴─────┴────┘

司法院資訊處製作；財團法人民間司法改革基金會備份。
